【裁判字號】    90,易,1309
【裁判日期】    900828
【裁判案由】    毒品危害防制條例
【裁判全文】
臺灣臺北地方法院刑事判決                        九十年度易字第一三九號
    聲  請  人  臺灣臺北地方法院檢察署檢察官
    被      告  甲○○
右列被告因違反毒品危害防制條例案件，經檢察官聲請簡易判決處刑（九十年度偵字
第一五四九號），經本院簡易庭受理後（九十年度簡字第二三四八號），認為不宜以
簡易判決處刑，而簽移本院普通庭處理，本院判決如左：
    主  文
甲○○施用第二級毒品，累犯，處有期徒刑捌月。扣案第二級毒品安非他命壹包（毛
重壹點壹公克、淨重零點捌公克）及安非他命殘渣連同殘渣塑膠袋貳只（內含殘渣量
微無法秤重）均沒收並銷燬之，扣案玻璃吸食器壹支、鋁箔飲料吸食器貳組、塑膠吸
食管貳支均沒收。
    事  實
一、甲○○前曾於民國八十二年間因違反麻醉藥品管理條例案件，經本院於八十三年
    二月二十八日以八十二年訴字第三二一二號判處有期徒刑六月確定，並於同年六
    月十六日易科罰金執行完畢；嗣於同年九月間因違反肅清煙毒條例案件，再經本
    院於八十四年二月二十八日以八十三年度易字第六六一一號判處有期徒刑一年七
    月確定，又於八十四年八月間因違反麻醉藥品管理條例案件，經臺灣板橋地方法
    院以八十四年度易字第五四０五號判處有期徒刑九月確定，由檢察官簽發執行指
    揮書發監執行，依檢察官執行指揮書之記載應於八十六年十二月二日執行完畢，
    於八十五年八月二十九日因縮短刑期假釋出監，假釋期間於八十六年十一月十六
    日因縮短刑期屆滿，且於假釋期間屆滿均未經撤銷假釋，而以執行完畢論。嗣其
    於八十七年間又因施用第二級毒品安非他命，經本院以八十七年度毒聲字第五二
    八號裁定送觀察勒戒，經觀察勒戒後認有繼續施用毒品傾向，經本院以八十八年
    度毒聲字第九○○號裁定令入戒治所施以強制戒治，於八十八年八月十七日因強
    制戒治期滿，經台灣台北地方法院檢察署於八十八年十一月二十九日以八十八戒
    毒偵字第八八號為不起訴處分確定。復於八十九年一月十二日下午五時五十分許
    往前回溯九十六小時內之某日時，在不詳處所施用第二級毒品安非他命，經本院
    於八十九年十一月十日以八十九年度簡字第九五七號判處有期徒刑六月確定（尚
    未執行）。
二、詎其猶不知悔改，明知安非他命業經公告列為毒品防害防制條例第二條第二項之
    第二級毒品，不得非法持有、施用，竟猶不知悔改，仍基於施用第二級毒品安非
    他命之犯意，於九十年一月十二日下午二時許，在臺北市信義區○○○路○段三
    七二巷二十七弄二十七號八樓施用第二級毒品安非他命，於同年下午六時許，為
    警於上址查獲，並扣得第二級毒品安非他命一包（毛重一．一公克、淨重０．八
    公克）及含安非他命殘渣之塑膠袋二只（內含安非他命殘渣，量微無法析離秤重
    ），暨其所有供施用安非他命所用之玻璃吸食器一支、鋁箔飲料吸食器二組、塑
    膠吸食管二支。
三、案經臺北市政府警察局信義分局報請台灣台北地方法院檢察署聲請簡易判決處刑
    ，本院改適用通常程序審理。
    理  由
一、被告甲○○於警訊及本院調查、審理時均坦承不諱，且被告於前揭時、地為警查
    獲後採集之尿液送請鑑驗結果，確呈安非他命陽性反應，有臺灣檢驗科技股份有
    限公司九十年四月三十日第ＣＺ00000000000號濫用藥物尿液檢驗報
    告一份附卷可稽（附偵查卷第六頁），此外，復有第二級毒品安非他命一包（毛
    重一．一公克、淨重０．八公克）、含安非他命殘渣之塑膠袋二只（內含安非他
    命殘渣，量微無法析離秤重），其所有之玻璃吸食器一支、鋁箔飲料吸食器二組
    、塑膠吸食管二支扣案扣案可稽，暨台北市政府警察局信義分局查獲涉嫌毒品危
    害防制條例毒品初步鑑驗報告單一紙附卷可佐（附偵查卷第二十七頁），等補強
    證據足資擔保被告於警訊、檢察官偵查及本院審理中所為上開任意性自白具有相
    當程度之真實性，而得使本院確信被告前述自白之犯罪事實確屬真實，本院自得
    依被告前述自白及各該補強證據認定被告確有為前述犯行。又被告甲○○前於八
    十七年間因施用第二級毒品安非他命，經本院以八十七年度毒聲字第五二八號裁
    定送觀察勒戒，經觀察勒戒後認有繼續施用毒品傾向，再經本院以八十八年度毒
    聲字第九○○號裁定令入戒治所施以強制戒治，於八十八年八月十七日因強制戒
    治期滿，經台灣台北地方法院檢察署於八十八年十一月二十九日以八十八戒毒偵
    字第八八號為不起訴處分確定，復於八十九年一月十二日下午五時五十分許往前
    回溯九十六小時內之某日時，在不詳處所施用第二級毒品安非他命，經本院於八
    十九年十一月十日以八十九年度簡字第九五七號判處有期徒刑六月確定，此有臺
    灣高等法院檢察署刑案紀錄簡覆表、本院八十九年度簡字第九五七號刑事判決、
    臺灣臺北地方法院檢察署八十八年度戒毒字第八八號不起訴處分書附卷可佐，是
    被告於強制戒治期滿而不起訴處分確定後，五年內第二次再犯本件施用毒品犯行
    ，事證明確，犯行堪予認定。
二、按立法院三讀通過毒品危害防制條例，該條例並自八十七年五月二十二日公布生
    效，而依上開條例之規定，犯第十條施用第一級、第二級毒品之罪者，檢察官應
    先將被告送勒戒處所觀察、勒戒，經觀察、勒戒後，無繼續施用毒品傾向者，應
    由檢察官為不起訴之處分；為不起訴之處分後，五年內再犯第十條施用第一級、
    第二級毒品之罪，經觀察、觀戒後，認有繼續施用毒品之傾向或三犯以上者，則
    不適用前開規定，此觀諸毒品危害防制條例第二十條第一項、第二項前段、第三
    項之規定自明，核被告所為，係犯毒品危害防制條例第十條第二項之施用第二級
    毒品罪，至被告施用第二級毒品時持有第二級毒品安非他命之低度行為應為施用
    第二級毒品之高度行為所吸收，不另論罪。末查，被告甲○○於八十四年八月間
    因違反麻醉藥品管理條例案件，經臺灣板橋地方法院以八十四年度易字第五四０
    五號判處有期徒刑九月確定，由檢察官簽發執行指揮書發監執行，依檢察官執行
    指揮書之記載應於八十六年十二月二日執行完畢，於八十五年八月二十九日因縮
    短刑期假釋出監，假釋期間於八十六年十一月十六日因縮短刑期屆滿，且於假釋
    期間屆滿均未經撤銷假釋，而以執行完畢論，此有台灣高等法院檢察署刑案記錄
    簡覆表一紙可證，其於受有期徒刑執行完畢後，五年內再犯本件有期徒刑以上之
    罪，為累犯，應依法加重其刑。爰審酌被告前曾因施用毒品觸法，經警查獲並送
    觀察勒戒後仍未戒絕並仍再犯，顯見其無悔改之意，其吸用足以導致精神障礙、
    性格異常，甚至造成生命危險之毒品，戕害一己之身體健康，及其犯罪之動機、
    目的、手段、犯後之態度等一切情狀，量處如主文所示之刑。扣案之第二級毒品
    安非他命一小包（毛重一．一公克、淨重０．八公克）、安非他命殘渣（附著於
    殘渣塑膠袋，量微無法析離秤重）連同無法析離之二只殘渣塑膠袋等，既屬本案
    查獲之毒品，不問屬於犯人與否，均應依毒品危害防制條例第十八條第一項前段
    規定，諭知沒收銷燬之。至另扣案之玻璃吸食器一支、鋁箔飲料吸食器二組、塑
    膠吸食管二支，係被告所有供施用毒品所用之物，業據其供明在卷（見偵查卷第
    二二頁反面及第二三頁正面），爰依刑法第三十八條第一項第二款宣告沒收之。
據上論斷，應依刑事訴訟法第四百五十二條、第二百九十九條第一項前段，毒品危害
防制條例第十條第二項、第十八條第一項前段，刑法第十一條前段、第四十七條、第
三十八條第一項第二款，判決如主文。
本案經檢察官蕭方舟到庭執行職務
中      華      民國    九十      年      八      月    二十八    日
                                  台灣台北地方法院刑事第六庭
                                      法  官  林  欣  蓉
右正本證明與原本無異
如不服本判決，應於判決送達後十日內，向本院提出上訴狀。
                                      書記官  陳  泰  寧
中      華      民      國    九十      年      八      月    三十一    日
附錄本案論罪科刑法條全文：
毒品危害防制條例第十條
施用第一級毒品者，處六月以上五年以下有期徒刑。
施用第二級毒品者，處三年以下有期徒刑。


司法院資訊處製作；財團法人民間司法改革基金會備份。
